【裁判字號】    99,簡上,50
【裁判日期】    990413
【裁判案由】    恐嚇
【裁判全文】
臺灣彰化地方法院刑事判決              99年度簡上字第50號
上  訴  人
即  被  告  甲○○
選任辯護人  楊振芳律師
上列上訴人因恐嚇案件，不服本院九十九年度簡字第一六二號中
華民國九十九年二月一日第一審簡易判決（九十八年度偵字第九
五九八號），提起上訴，本院管轄第二審合議庭判決如下：
    主  文
上訴駁回。
    犯罪事實及理由
一、本案經本院審理結果，認第一審判決認事用法及量刑均無不
    當，應予維持，並引用第一審判決書記載之事實、證據及理
    由（如附件，惟原刑事簡易判決所引用之聲請簡易判決處刑
    書犯罪事實欄第七行「於九十八年十月十一日下午二時四分
    三十五秒」之記載應更正為「於九十八年十月十一日下午二
    時六分三十五秒」）。
二、本件上訴人即被告甲○○（以下簡稱被告）上訴意旨略以：
    我從美國回來後，想念小孩，並曾透過社工要看小孩，但是
    告訴人乙○○不給我看小孩，所以我才傳簡訊給告訴人，我
    在簡訊中還談到小孩探視及財產的問題希望解決，並沒有要
    騷擾告訴人，原審判決被告有期徒刑六月，實屬過重，請鈞
    院從輕量刑並諭知緩刑，予被告自新機會等語。
三、訊據被告對於上開恐嚇犯行坦承不諱，核與證人即告訴人部
    麗明於警詢及檢察官訊問時證述情節相符，又於偵訊中檢察
    官當庭勘驗告訴人之手機螢幕顯示一則由00000000
    00於二００九年十月十六日十時三十分四十五秒傳來之簡
    訊內容為「既然選擇走絕路，就用走絕路的方法解決」，此
    有訊問筆錄在卷為憑（見偵卷第十八頁），此外並有手機簡
    訊畫面九幀在卷可稽，是以本件事證已臻明確，被告犯行堪
    予認定。
四、按刑法第三百零五條之恐嚇罪，係處罰以加害生命、身體、
    自由、名譽、財產之事恐嚇他人，致生危害於安全，稱恐嚇
    ，乃以將加害惡之旨，通知於被害人，使生畏佈心之謂。再
    者，恐嚇一語，必足使人心生畏佈，意即被恐嚇者，對於發
    生現實危害之畏佈心須具有認識。如其恐嚇，並不足使被恐
    嚇者發生畏佈心，則與本罪構成要件不相符合。又刑法第三
    百零五條所謂致生危害於安全，係指受惡害之通知者，因其
    恐嚇，生安全上之危險與實害而言（最高法院二十六年渝非
    字第十五號判例參照）。本件被告以行動電話傳送內容為「
    我會去找妳，就那些沒說清楚講明白的作個最後了斷！我已
    等1年了，路已走到盡頭，沒有好牽掛的，想再報警捉我去
    關？不必了，不屑一顧。我說了，悲劇的開始和悲劇結束，
    由你種因由你收果，害我這般，孰可忍孰不可忍，其能放過
    ，我不甘心啊！只能在存／亡之間擇一，既不能與仇恨同存
    ，只有同仇恨共亡」、「既然選擇走絕路，就用走絕路的方
    法解決」之簡訊予告訴人，被告此等話語顯係以加害生命、
    身體之事通知告訴人只能在存、亡之間擇一及被告將以走絕
    路的方法解決二人間之仇恨，自足以使人因而認其生命、身
    體將遭受危害，告訴人並於偵訊中證稱：（問：對於甲○○
    所發內容有何感覺？）我會很擔心很煩惱，也很恐懼，晚上
    也睡不著覺。我認為我處在明處，對方卻在暗處，就算我調
    了機關服務，他還是都查得到我在哪裡服務。我進出家門都
    會感到恐懼，怕他會來找我，而且照他簡訊內容看起來，就
    是他已經豁出去了，打算要來找我一起去死，看起來他已經
    失去理智了等語，且本案是由告訴人向警方報警其遭被告以
    傳簡訊之方法恐嚇，足認告訴人確因遭受被告之恐嚇，因而
    心生畏懼甚明，是以被告確有恐嚇之犯意甚明，本件事證已
    臻明確，被告犯行堪予認定。
五、按家庭暴力防治法所稱家庭暴力，係指家庭成員間實施身體
    或精神上不法侵害之行為，所稱家庭暴力罪，係指家庭成員
    間故意實施家庭暴力行為而成立其他法律所規定之犯罪，家
    庭暴力防治法第二條第一款、第二款分別定有明文。查被告
    為告訴人之前夫，彼此間為家庭暴力防治法第三條第一款之
    家庭成員。核被告所為，係犯刑法第三百零五條恐嚇危害安
    全罪。又被告上開犯行，同時亦屬家庭暴力防治法第二條第
    二款之家庭暴力罪，惟因家庭暴力防治法之上開條文並無罰
    則規定，是以此部分犯行應僅依刑法恐嚇罪之規定，予以論
    罪科刑，附此敘明。被告因同一事件，以同一方式，於密切
    接近之時間，二度恐嚇告訴人，顯係基於同一恐嚇犯意，以
    加害生命之事恐嚇告訴人，各行為之獨立性極為薄弱，依一
    般社會觀念，在時間差距上，難以強行分開，在刑法評價上
    ，應視為數個舉動之接續施行，而僅構成一個犯罪行為。
六、按量刑之輕重係屬事實審法院得依職權自由裁量之事項，苟
    已斟酌刑法第五十七條各款所列情狀而未逾法定刑度，即不
    得遽指為違法。且在同一犯罪事實與情節，如別無其他加重
    或減輕之原因，下級審法院量定之刑，亦無過重或失輕之不
    當情形，則上級審法院對下級審法院之職權行使，原則上應
    予尊重（最高法院八十五年度台上字第二四四六號判決參照
    ）。查被告前於九十七年間因違反家庭暴力防治法案件，經
    臺灣彰化地方法院檢察署檢察官於民國九十七年十月二十一
    日，以九十七年度偵字第九一六五號為緩起訴處分確定，緩
    起訴期間為一年，甫於九十八年十月二十日緩起訴處分期滿
    ，竟又再 犯本案刑法第三百零五條以加害生命之事恐嚇他人
    致生危害於安全犯行，原審參酌案情，據以論罪科刑，判處
    被告有期徒刑六月，並諭知易科罰金之折算標準，其認事用
    法並無違誤，量刑亦屬適當，上訴人指摘原判決不當，請求
    撤銷原判決，為無理由，應駁回其上訴。
據上論斷，應依刑事訴訟法第四百五十五條之一第一項、第三項
、第三百七十三條、第三百六十八條，判決如主文。
本件經檢察官陳建佑到庭執行職務。
中    華    民    國    99    年    4     月    13    日
                  臺灣彰化地方法院刑事第二庭
                                審判長法  官  石馨文
                                      法  官  羅永安
                                      法  官  江彥儀
以上正本證明與原本無異。
本件不得上訴。
中    華    民    國    99    年    4     月    14    日
                                      書記官  洪年慶

司法院資訊處製作；財團法人民間司法改革基金會備份。
